【裁判字號】    95,財管,14
【裁判日期】    950331
【裁判案由】    指定遺產管理人
【裁判全文】
臺灣彰化地方法院民事裁定  95年度財管字第14號
聲  請  人  國泰人壽保險股份有限公司
法定代理人  乙○○
上列聲請人聲請為被繼承人甲○○選任遺產管理人事件，本院裁
定如下：
    主      文
選任廖麗雲（女，民國○○年○○月○○日生，國民身份證統一編號：
Ｚ000000000號，住彰化縣福興鄉○○村○○街70號）為被繼承人
甲○○（男，民國○○年○○月○○日生，民國94年09月19日死亡，原
住彰化縣線西鄉○○村○○路26號，國民身份證統一編號：Ｚ000
000000號）之遺產管理人。
聲請程序費用由聲請人負擔。
    理      由
一、按繼承開始時，繼承人有無不明，而無親屬會議或親屬會議
    未於一個月內選定遺產管理人者，利害關係人得聲請法院選
    任遺產管理人。又按先順序繼承人均拋棄其繼承權時，由次
    順序之繼承人繼承。其次順序繼承人有無不明或第四順序之
    繼承人均拋棄其繼承權者，準用關於無人承認繼承之規定，
    民法第1177條、第1178條第1項、第2項、 第1176條第6項規
    定甚明。
二、本件聲請意旨略以：緣被繼承人甲○○於民國（下同）82年
    03月31日連同保證人廖麗雲向聲請人借款新台幣 366萬元，
    借款期限至102年3月31日止，惟自94年10月10日起即未依約
    繳息，因被繼承人甲○○於94年09月19日死亡，而其第一至
    第四順位繼承人或拋棄繼承或已歿，故無法依民法第1177條
    選定遺產管理人，以致聲請人之債權一直無法行使，為保障
    聲請人之權益，乃依法聲請選任廖麗雲為遺產管理人等語。
三、查聲請人主張之事實，業據提出被繼承人甲○○之繼承系統
    表、戶籍謄本一件、本院95年02月17日彰院鳴家勇94年度繼
    字第1095號函及擔保放款借據等影本各一件為證，並經本院
    調取本院94年度繼字第1095、1097號拋棄繼承事件卷宗查核
    無訛，聲請人之主張堪信屬實。
四、次查廖麗雲為被繼承人甲○○之配偶，係民國43年11月12日
    生，其與被繼承人關係密切，且為被繼承人甲○○對聲請人
    所負債務之連帶保證人，衡情對被繼承人甲○○之債權債務
    關係應較他人清楚，又其年紀並非老邁，應堪勝任遺產管理
    之務。綜上，認本件選任廖麗雲為被繼承人甲○○之遺產管
    理人應為適當，並裁定如主文所示。
五、依非訟事件法第21條第1項裁定如主文。
中    華    民    國    95    年    3     月    31    日
                        家事法庭法  官  邱月嬌
以上正本係照原本作成。
如對本裁定抗告須於裁定送達後10日內向本院提出抗告狀。
中    華    民    國    95    年    4     月    6     日
                                書記官  陳昌哲


司法院資訊處製作；財團法人民間司法改革基金會備份。
